# 上市子公司回购少数股东股份

提问人：terryliang1001 时间：2012-04-07 20:55:33
A有一上市子公司B，本年B在二级市场回购了部分社会公众股，假设份额为 1000 ，其中本年注销了 100 ，剩余 900 作为库存股列示，请问在A的合并层面，该如何抵消该上市子公司的权益，因为B上市公司的股本变了。另外在A的合并层面，计算B的少数股东权益时，因股份回购引起的股本变化也属于本年所有者权益变动事项，是否应确认相应的少数股东权益。

回答人：chenyiwei
回复 terryliang1001 的帖子
下属上市子公司回购其部分股份，相应导致A在该上市公司中的权益比例发生变化（上升）。在A的合并报表层面，应比照购买少数股权体现权益性交易（只不过这个购买少数股权交易是由子公司实施的，而不是母公司实施的。可以理解为少数股东撤回出资），回购价格和回购前后A在B的净资产中所享有份额的变动额之差调整资本公积。相应地，本年度A的合并报表层面上，对B的少数股东损益应当分段按不同股权比例计算。

提问人：terryliang1001 时间：2012-04-07 22:11:08
回复 chenyiwei 的帖子
陈老师，想进一步了解一下，以下是否可行：（ 1 ）因为股份回购发生在本年的 12 月份，基于重要性及简便原则，少数股东损益可否不分段进行，假设股份回购发生在本年底，计算少数股东损益使用的少数股权比例仍按年初比例计算？（ 2 ）在计算本年的少数股东损益时，我们是通过比较两年的所有者权益科目来进行的，因为本年与上年的股本发生了变化，本年该如何处理？（ 3 ）A对B的长投并未减少，但B的股本减少了，该如何抵消A的长投及B的所有者权益？

回答人：chenyiwei
1 、基于重要性原则判断能否接受简化处理方法； 2 、无论如何处理，最终达到的处理效果与收购少数股权相同。